【裁判字號】    91,易,1299
【裁判日期】    920102
【裁判案由】    違反保護令罪
【裁判全文】
臺灣屏東地方法院刑事判決                        九十一年度易字第一二九九號
    公  訴  人  臺灣屏東地方法院檢察署檢察官
    被      告  甲○○
右列被告因違反家庭暴力防治法案件，經檢察官提起公訴（九十一年度偵字第五六五
三號、五八八四號），本院判決如左︰
    主  文
甲○○違反法院依家庭暴力防治法第十五條所為禁止實施家庭暴力行為之裁定，處有
期徒刑貳月，如易科罰金，以佰元折算壹日。又連續違反法院依家庭暴力防治法第
十三條所為禁止實施家庭暴力及騷擾行為之裁定，處有期徒刑月，如易科罰金，以
佰元折算壹日。應執行有期徒刑肆月，如易科罰金，以參佰元折算壹日。
其餘被訴部分不受理。
    事  實
一、甲○○係乙○○之配偶、林聖翔之父親，三人間具有家庭暴力防治法第三條第一
    款、第三款所定之家庭成員關係。甲○○曾於民國九十年十一月間，對乙○○、
    林聖翔等人有不法侵害行為，經屏東縣警察局內埔分局聲請本院於同年十一月二
    十九日，裁定核發「禁止甲○○對乙○○、林聖修、林聖翔、林賜豐及林朝煥等
    人實施身體或精神上不法侵害行為，並不得直接或間接對於被害人為騷擾之聯絡
    行為」等保護事項之九十年度暫家護字第三三九號民事暫時保護令，詎甲○○於
    同年十二月六日收受該保護令後，仍不思警惕，復於九十一年一月三十日十一時
    許，在屏東縣屏東市○○○街上，因不滿乙○○批評其家人，竟出手毆打乙○○
    左側胸腹部成傷（傷害部分已撤回告訴），違反上開暫時保護令。嗣本院於九十
    一年一月三十日，另行裁定核發同上保護事項之九十年度家護字第五七四號民事
    通常保護令，有效期間十月，並於同年二月六日送達甲○○；惟甲○○仍不為所
    動，復另行起意，基於概括犯意，於同年七月一日下午八時許，在屏東縣萬巒鄉
    ○○村○○路三五之二號住處，因細故與林乙○○發生爭吵後，欲阻止其離去，
    竟動手拉扯乙○○右手臂成傷（傷害部分已撤回告訴）；同年九月十一日上午十
    一時三十分許，又在屏東縣萬巒鄉泗溝村幼稚園內，將正在上課之二子林聖翔叫
    出園外，欲強行將林聖翔帶回，林聖翔不從，甲○○即對林聖翔稱：如你不上車
    ，等一下就試試看等語，致使林聖翔心生畏懼，任由甲○○將其載回屏東縣萬巒
    鄉○○村○○路三五之二號住處，以脅迫使人行無義務之事；連續對乙○○、林
    聖翔為身體上或精神上不法之侵害，違反本院前開民事通常保護令。
二、案經乙○○訴由屏東縣警察局內埔分局移送台灣屏東地方法院檢察署檢察官偵查
    起訴。
    理  由
壹、有罪部分：
一、訊據被告甲○○對於右揭違反保護令等事實，供認不諱，核與告訴人乙○○指訴
    及證人幼稚園老師林惠琴於警訊中證述情節相符，告訴人乙○○二次遭被告毆打
    ，分別受有左側胸腹部及右手臂部傷害等情，並有診斷證明書二份附卷可稽；此
    外，復有本院九十年度暫家護字第三三九號民事暫時保護令、九十年度家護字第
    五七四號民事通常保護令及各該送達證書附於本院九十年度家護字第五七四號聲
    請通常保護令案卷內可資查考，事證明確，被告犯行堪以認定。
二、核被告所為：第一次毆打告訴人乙○○部分（時間：九十一年一月三十日上午十
    一時許），係違反法院依家庭暴力防治法第十五條所為禁止實施家庭暴力行為之
    暫時保護令裁定、第二次毆打告訴人部分（時間：九十一年七月一日下午八時許
    ），係違反法院依同法第十三條所為禁止實施家庭暴力行為之通常保護令裁定，
    均係犯同法第五十條第一款之違反保護令罪，該二次犯行，分別在不同保護令有
    效期間，因不同事由所犯，且時間相隔達五個月之久，尚難認有裁判上一罪之連
    續關係，應予分論併罰，公訴人僅論以一罪，尚有未洽。被告強行將其子林聖翔
    帶離幼稚園部分（時間：九十一年九月十一日上午十一時三十分許），則係違反
    法院依家庭暴力防治法第十三條所為禁止直接或間接騷擾行為之通常保護令裁定
    ，犯同法第五十條第二款之違反保護令罪及刑法第三百零四之強制罪，其以一行
    為，觸犯此二項不同罪名，為想像競合犯，應從一重依違反保護令罪處斷，公訴
    人認被告此部分行為，犯家庭暴力防治法第五十條第一款之罪，亦有未洽，起訴
    法條應予變更，另被告觸犯刑法強制罪部分，雖未據公訴人論述，惟因該部分罪
    行，與違反保護令罪部分，有裁判上一罪之想像競合關係，已如前述，本院自得
    一併審理；次查，被告此部分所犯，與上揭第二次毆傷告訴人，犯同法第五十條
    第一款之違反保護令罪部分，時間緊接，罪名相同，顯係基於概括犯意而為，應
    依連續犯規定論以一罪，並加重其刑。爰審酌被告素行、本案犯罪動機、目的、
    手段、被害人所受侵害，及被告犯後坦承犯行等一切情狀，量處如主文所示之刑
    ，並定其應執行刑及諭知易科罰金之折算標準。
貳、不受理部分：
一、按告訴乃論之罪，告訴人於第一審辯論終結前，得撤回其告訴；又告訴經撤回者
    ，法院應諭知不受理之判決，刑事訴訟法第二百三十八條第一項及第三百零三條
    第三款定有明文。
二、本件公訴人起訴被告甲○○傷害告訴人乙○○部分，認係犯刑法第二百七十七條
    第一項之傷害罪，依同法第二百八十七條前段規定，須告訴乃論，茲已據告訴人
    乙○○於本院審理中，聲請撤回其告訴，揆諸前開說明，自應為不受理之判決。
據上論斷，應依刑事訴訟法第二百九十九條第一項前段、第三百條、第三百零三條第
三款，家庭暴力防治法第五十條第一款、第二款，刑法第十一條前段、第三百零四條
、第五十五條、第五十六條、第五十一條第五款、第四十一條第一項，罰金罰鍰提高
標準條例第二條判決如主文。
中      華      民      國      九十二      年    一    月      二      日
                                      臺灣屏東地方法院刑事第四庭
                                          法  官  楊清安
右正本證明與原本無異。
如不服本判決應於收受本判決送達後十日內向本院提出上訴書狀，其未敘述上訴理由
者，並得於提起上訴後十日內向本院補提理由書狀（均須按他造當事人之人數附繕本
 ）「切勿逕送上級法院」
                                          書記官  張儷薾
中      華      民      國      九十二      年    一    月      二      日
附錄本判決論罪之法條：
家庭暴力防治法第五十條
違反法院依第十三條、第十五條所為之下列裁定者，為本法所稱之違反保護令罪，處
三年以下有期徒刑、拘役或科或併科新台幣十萬元以下罰金︰
一、禁止實施家庭暴力行為。
二、禁止直接或間接騷擾、接觸、通話或其他連絡行為。
三、命遷出住居所。
四、遠離住居所、工作場所、學校或其他特定場所。
五、命完成加害人處遇計畫：戒癮治療、精神治療、心理輔導或其他治療、輔導。
刑法第三百零四條
以強暴、脅迫使人行無義務之事或妨害人行使權利者，處三年以下有期徒刑、拘役或
三百元以下罰金。
前項之未遂犯罰之。


司法院資訊處製作；財團法人民間司法改革基金會備份。
